---
title: 'AQUA-d Qualifikationsprogramm'
subtitle: "<br>Sitzung 1:<br>Erhebungen in Schulen 🏫<br>Update 🔄"
author: 'Alexander Skulmowski & Samuel Merk'
format: 
  revealjs:
    auto-stretch: true
    controls: true
    slide-number: c/t
    logo: img/PH_logo.png
    theme: [simple, css/custom.scss]
    fullscreen: true
    pdf-separate-fragments: true
    pdfexport: true
bibliography: references.bib
csl: apa.csl
editor_options: 
  chunk_output_type: console
lightbox: true
filters:
  - timer
  - webr
---

```{r hidden chunk which creates template stuff}
#| echo: false

## in terminal ########
# quarto install extension quarto-ext/fontawesome
# quarto install extension schochastics/academicons
# test

########################
library(fontawesome)
library(tidyverse)
library(readxl)
library(ggalt)
library(hrbrthemes)
library(reactable)

# Change css to PH green
if(!dir.exists("css"))
dir.create("css")
fileConn<-file("css/custom.scss")
fileStyle<-file("css/custom.scss")
writeLines(c("/*-- scss:defaults --*/",
             "$link-color: #8cd000 !default;",
             # line-height muss im parent der font-size gesetzt werden,
             # daher hier und nicht inline im YAML header
             ".reveal h1 {line-height: .8 !important;} ", 
             # make citations a bit smaller
             ".citation {font-size: .8em; color: #8cd000;}",
             ".imp {color: #8cd000;}",
             ".imp2 {color: #50B32E;}",
             ".cent2 h2 {text-align: center;}",
             ".cent3 h3 {text-align: center;}",
             ".cent1 h1 {text-align: center;}",
             ".cent_text {text-align: center;}",
             ".reveal h2 {color: #8cd000 !important;}"),
           fileConn)
close(fileConn)
close(fileStyle)
```

## Erhebungen in Schulen {.center}
### Datenschutzrechtliche und ethische Voraussetzungen

## Update
:::: {.columns}

::: {.column width='40%'}
#### Kleine Runden 🧑‍🧑‍🧒‍🧒
* 4mal 4er Gruppen
* Kleine Impulsfragen
:::

::: {.column width='60%'}
#### Große Runde 🗣️
* Interessantes aus den kleinen Runden
* News aus 
    * Koordination und
    * Leitung
:::

::::

::: {.notes}
* Sport (Halle, Badische Meile 5. 5., Baden Marathon 15.09.)
* Publikationen auf Homepage, auch Tagungsbeiträge
* Abordnungen
* 

:::


## Kleine Runde 1
::: {style="font-size: .36em;"}
```{r}
#| echo: false
#| results: asis
library(tidyverse)
library(reactable)
library(countdown)
# Wer ist potentiell da?
data_Doks <- 
  tibble(Doks = c("Carolin", "Erika", "Fabian", "Florian", "Gloria", "Julian", 
                  "Lena", "Liene", "Kay", "Martin", "Maximilian", "Patricia", 
                  "Theresa", "Valerie"),
)

# Wer fehlt?
es_fehlen <- c("", "", "")

# Wer ist de facto da?
data_Doks_anwesend <- 
  data_Doks |> 
  filter(!Doks %in% es_fehlen)

# Fragen für kleine Runden
Fragen_kleine_Runden <- 
  c("Wenn du mit einer »wiss. Person« - lebendig oder tot, real oder fiktiv - ein Abendessen haben könntest, wer wäre das und warum?",
    "Du bekommst 2 Mio. von der DfG für ein Forschungsprojekt deiner Wahl. Was wäre die Forschungsfrage und die Anlage des Projekts?",
    "Welcher Teil deiner Arbeit hat die letzen Wochen richtig Spaß gemacht?",
    "Welcher Teil deiner Arbeit hat die letzen Wochen richtig genervt?",
    "Was hättest du gerne zum Ende des Semesters bzgl. deiner Promotion erledigt?",
    "Welchen AHA-Moment hattest du in den letzten Wochen?",
    "An was hast du dir die letzten Wochen die Zähne ausgebissen?",
    "Wer unterstützt dich in deiner Arbeit an deiner Diss. derzeit?",
    "Welche nicht Diss-relevante Arbeit hast derzeit?",
    "Welches akademische Werk hat dich zuletzt stark beeindruckt?",
    "Von welchem akademischen Werk warst du zuletzt sehr enttäuscht?",
    "Welches war das unerwartetste Ergebnis, das du bisher in deiner Forschung erzielt hast?",
    "Welches war das enttäuschendeste Ergebnis, das du bisher in deiner Forschung erlebt hast?",
    "Wie gelingt es dir derzeit Privatleben und Arbeit zu balancieren?",
    "Welche Software nutzt du warum am häufigsten, welche am liebsten?",
    "Wo hast du zuletzt »richtig ins Klo gegriffen«?",
    "Bzgl. welcher Frage hast du aufgrund deiner wiss. Tätigkeit deine Meinugn geändert?",
    "Du darfst einen Punkt aus deiner Dienstaufgabenbeschreibung löschen, welcher wäre das?",
    "Du darfst einen Punkt zu deiner Dienstaufgabenbeschreibung hinzufügen, welcher wäre das?",
    "Welches Tools erleichtert dir gerade den Alltag?",
    "Welches Tools treibt dich gerade in den Wahnsinn?")

# Einteilung in Gruppen für »kleine Runde 1«
data_Doks_Gruppen <- 
  data_Doks_anwesend |> 
  # wiederhole den vektor 1,2,3,4 vier mal und schneide ihn dann 
  # bei der Länge der Anzahl der Anwesenden/des Datensatzes (n()) ab
  mutate(Gr1 = rep(c("🐬", "🐑", "🐕", "🐴"), 4)[1:n()],
  # bilde andere Gruppierungen durch Randomisierung von Gruppe_R1      
         Gr2 = sample(Gr1),
         Gr3 = sample(Gr1),
         Gr4 = sample(Gr1))

data_Doks_Gruppen |> 
  select(Doks, Gr1) |> 
  mutate(Frage = Fragen_kleine_Runden[1:n()]) |> 
  # Reihenfolge innerhalb Gruppe randomisieren
  group_by(Gr1) |> 
  sample_frac(1) |> 
  # Erste Person zu Zeitwächter:in machen
  mutate(n = 1:n(),
         Gr1 = ifelse(n == 1, paste(Gr1, " + ⏰"), Gr1)) |> 
  ungroup()  |> 
  reactable(defaultSorted = list(Doks = "asc"),
            searchable = TRUE, 
            defaultPageSize = nrow(data_Doks_anwesend),
            columns = list(
              Frage = colDef(minWidth = 900))
  )

```
:::

`r countdown(minutes = 8, seconds = 0, right = "40%", bottom = "-2%",
             color_border = "#8cd000", color_running_background = "#8cd00070")`

## Kleine Runde 2
::: {style="font-size: .36em;"}
```{r}
#| echo: false
#| results: asis

data_Doks_Gruppen |> 
  select(Doks, Gr2) |> 
  mutate(Frage = Fragen_kleine_Runden[2:(n()+1)]) |> 
  # Reihenfolge innerhalb Gruppe randomisieren
  group_by(Gr2) |> 
  sample_frac(1) |> 
  # Erste Person zu Zeitwächter:in machen
  mutate(n = 1:n(),
         Gr2 = ifelse(n == 1, paste(Gr2, " + ⏰"), Gr2)) |> 
  ungroup()  |> 
  reactable(defaultSorted = list(Doks = "asc"),
            searchable = TRUE, 
            defaultPageSize = nrow(data_Doks_anwesend),
            columns = list(
              Frage = colDef(minWidth = 900))
  )

```
:::

`r countdown(minutes = 8, seconds = 0, right = "40%", bottom = "-2%",
             color_border = "#8cd000", color_running_background = "#8cd00070")`
             
## Kleine Runde 3
::: {style="font-size: .36em;"}
```{r}
#| echo: false
#| results: asis

data_Doks_Gruppen |> 
  select(Doks, Gr3) |> 
  mutate(Frage = Fragen_kleine_Runden[3:(n()+2)]) |> 
  # Reihenfolge innerhalb Gruppe randomisieren
  group_by(Gr3) |> 
  sample_frac(1) |> 
  # Erste Person zu Zeitwächter:in machen
  mutate(n = 1:n(),
         Gr3 = ifelse(n == 1, paste(Gr3, " + ⏰"), Gr3)) |> 
  ungroup()  |> 
  reactable(defaultSorted = list(Doks = "asc"),
            searchable = TRUE, 
            defaultPageSize = nrow(data_Doks_anwesend),
            columns = list(
              Frage = colDef(minWidth = 900))
  )

```
:::

`r countdown(minutes = 8, seconds = 0, right = "40%", bottom = "-2%",
             color_border = "#8cd000", color_running_background = "#8cd00070")`             


## Kleine Runde 4
::: {style="font-size: .36em;"}
```{r}
#| echo: false
#| results: asis

data_Doks_Gruppen |> 
  select(Doks, Gr4) |> 
  # Fragespalte »eins hochschieben«
  mutate(Frage = Fragen_kleine_Runden[4:(n()+3)]) |> 
  # Reihenfolge innerhalb Gruppe randomisieren
  group_by(Gr4) |> 
  sample_frac(1) |> 
  # Erste Person zu Zeitwächter:in machen
  mutate(n = 1:n(),
         Gr4 = ifelse(n == 1, paste(Gr4, " + ⏰"), Gr4)) |> 
  ungroup()  |> 
  reactable(defaultSorted = list(Doks = "asc"),
            searchable = TRUE, 
            defaultPageSize = nrow(data_Doks_anwesend),
            columns = list(
              Frage = colDef(minWidth = 900))
  )

```
:::

`r countdown(minutes = 8, seconds = 0, right = "40%", bottom = "-2%",
             color_border = "#8cd000", color_running_background = "#8cd00070")`

## Große Runde
### Nachlese kleine Runden
```{webr-r}
fit = lm(mpg ~ am, data = mtcars)

summary(fit)
```

## Referenzen